【裁判字號】    98,訴,224
【裁判日期】    981028
【裁判案由】    毒品危害防制條例
【裁判全文】
臺灣士林地方法院刑事判決               98年度訴字第224號
公  訴  人  臺灣士林地方法院檢察署檢察官
被      告  甲○○
選任辯護人  馮志剛律師
上列被告因違反毒品危害防制條例案件，經檢察官提起公訴（98
年度偵字第1602、2096號），本院判決如下：
    主    文
甲○○所犯如附表編號一至三所示之罪，各處如附表編號一至三
主文欄所示之刑，沒收部分如附表編號一至三所示。應執行有期
徒刑參拾年，扣案LG廠牌行動電話壹支（不含門號0000000000號
SIM 卡）及未扣案之販賣第一級與第二級毒品所得財物現金新臺
幣壹萬玖仟元均沒收，未扣案之販賣第一級及第二級毒品所得財
物現金新臺幣壹萬玖仟元，如全部或一部不能沒收時，以其財產
抵償之。
    犯罪事實
一、甲○○（綽號「小武」）前曾因施用第二級毒品經觀察、勒
    戒及強制戒治，而有施用毒品之惡習，民國95年間因販賣第
    二級毒品甲基安非他命經警查獲（此部分犯行嗣經本院以97
    年度審訴字第76號判決有期徒刑3 年8 月，現經上訴臺灣高
    等法院審理中），而同次為警查獲持有第一級毒品海洛因之
    犯行則經本院以95年度士簡字第689 號判決有期徒刑3 月確
    定，並於96年4 月18日易科罰金執行完畢。詎其猶不知悔改
    ，明知海洛因、甲基安非他命分別為毒品危害防制條例第2
    條第2 項第1 款、第2 款所公告之第一級、第二級毒品，依
    法不得販賣，竟以營利之意圖，分別基於販賣第一級毒品海
    洛因、販賣第二級毒品甲基安非他命之犯意，而以其母親李
    郭桃所申請之門號0000000000號行動電話作為對外聯繫販賣
    毒品交易之工具，各為以下販賣第一級、第二級毒品犯行：
  (一)97年11月29日凌晨2 時38分47秒許（起訴書誤載為97年11月
    30日凌晨2 時38分25秒，另贅載3 時13分36秒），甲○○持
    用上開行動電話與丁○○所持用門號0000000000號行動電話
    聯繫後（起訴書另贅載門號0000000000號），於同日某時在
    臺北縣蘆洲市○○路頂好超市門口，以新臺幣（下同）16,0
    00元之價格，販賣第一級毒品海洛因1 錢（約3. 6公克）予
    丁○○。
  (二)97年11月30日上午9 時39分44秒、同日上午11時8 分38秒、
    同日下午6 時33分5 秒許（起訴書誤載為97年11月28日上午
    9 時39分44秒、11時8 分21秒、下午6 時33分5 秒），甲○○又持用上開行動電話與丁○○所持用門號0000000000號行
    動電話聯繫後，於同日某時在臺北縣蘆洲市○○路181 號路
    旁之某茶行（起訴書漏載民族路），以2,000 元之價格，販
    賣第二級毒品甲基安非他命0. 5公克予丁○○。
  (三)97年11月30日下午3 時54分18秒、同日下午3 時56分15秒（
    起訴書誤載為3 時54分24秒、3 時56分20秒），甲○○持用
    上開行動電話與乙○○住家所使用之00-0000000號電話聯繫
    後，於同日下午4 時30分許，在國道1 號高速公路新屋交流
    道附近，以1,000 元之價格，販賣第一級毒品海洛因0.2 公
    克予乙○○。
二、嗣經警依本院所核發之通訊監察書對甲○○、丁○○持用之
    前開行動電話實施通訊監察後，發現上情，並配合現譯追蹤
    執行，於98年1 月12日晚上8 時5 分許，持本院所核發之搜
    索票前往臺北縣蘆洲市○○路181 號5 樓甲○○住處執行搜
    索而查獲，並扣得甲○○所有用以聯繫販賣毒品事項之LG廠
    牌行動電話1 支（門號0000000000號SIM 卡非甲○○所有）
    。
三、案經臺北市政府警察局大同分局、行政院海岸巡防署海洋巡
    防總局第二海巡隊報告臺灣士林地方法院檢察署檢察官偵查
    起訴。
    理    由
一、證據能力：
  (一)按通訊監察之錄音、錄影，其所錄取之聲音或畫面，既係憑
    機械力拍錄，未經人為操控，該錄音、錄影，經依刑事訴訟
    法第165 條之1 第2 項規定之調查程式後，固有證據能力。
    至通訊監察之監聽譯文如係被告以外之人之司法警察（官）
    監聽人員，於審判外將監聽所得資料以現譯方式整理後予以
    紀錄而得，則本質上屬於被告以外之人於審判外之書面陳述
    ，為傳聞證據，依刑事訴訟法第159 條第1 項規定，除法律
    有規定者外，不得作為證據。故如欲採被告以外之人於審判
    外之書面陳述為證據時，必須符合法律所規定之例外情形，
    方得認其審判外之書面陳述有證據能力，最高法院97年度台
    上字第4922號、98年度台上字第1971號判決意旨均同此見解
    。查卷附門號0000000000號、0000000000號行動電話之通訊
    監察，係依本院核發之通訊監察書所為之通訊監察，有通訊
    監察書影本附卷可稽（見偵查卷第100 至108 頁及本院卷）
    ，為經合法之通訊監察，且查無其他不宜作為證據之情事。
    被告之選任辯護人於本院準備程序中以未經勘驗為由否認卷
    附上開通訊監察光碟譯文之證據能力，惟此業經本院當庭勘
    驗，並經被告及其通聯對象之證人丁○○、乙○○確認無訛
    （見本院98年10月7 日審判筆錄第3 至6 、12、13、23至25
    頁），自有證據能力。至其證明力為何，則由本院判斷之。
  (二)又按被告以外之人於偵查中向檢察官所為之陳述，除顯有不
    可信之情況者外，得為證據，刑事訴訟法第159 條之1 第2
    項亦有明文。查證人丁○○、乙○○於偵查中之證詞均經依
    法具結在卷，有其等結文附卷（見偵查卷第76之1 、177 頁
    ），且證人丁○○於本院審理中證稱：其於偵查中所述均係
    照實回答等語（見本院同上審判筆錄第20、25、26頁），證
    人乙○○則證以：檢察官於偵查中並未以任何不正方法要求
    其為一定之陳述，當時亦無偽證等詞（見本院同上審判筆錄
    第9 、10頁），是無何顯有不可信之情況，依前開規定，本
    院亦認證人丁○○與乙○○於偵查中之證述均有證據能力，
    得為證據，辯護人為被告辯護否認上開證人偵查中證詞之證
    據能力，尚非可採。
二、訊據被告甲○○矢口否認有何販賣第一級毒品海洛因、第二
    級毒品甲基安非他命等犯行，辯稱：伊係蘆洲分局偵查隊警
    員丙○○、林健忠的線民，為替警員探尋當時通緝中之丁○○行蹤，並取得另涉偷車罪嫌之乙○○駕駛車輛之車牌號碼
    ，始與丁○○、乙○○等人以前開行動電話取得聯繫，並對
    其等佯稱欲販賣毒品予之，然實未曾販售及交付任何毒品予
    證人丁○○、乙○○云云。
三、經查：
  (一)被告並不否認以其所使用之0000000000號行動電話與證人丁○○所使用之0000000000號行動電話，及與證人乙○○住處
    所使用之00-0000000號室內電話有如下通聯之紀錄及如譯文
    所示之對話，核與證人丁○○、乙○○此部分證述相符，並
    有通聯記錄、扣案被告所有用以與證人丁○○、乙○○聯繫
    之行動電話1 支（門號0000000000，惟此SIM 卡為申請人李
    郭桃所有）及本院勘驗筆錄暨所附通訊監察譯文可稽（見偵
    查卷第42、44、117 至124 頁、本院同上審判筆錄第3 至6
    頁），先予認定。又證人丁○○、乙○○於偵查及本院審理
    中作證經提示確認之下列各該通訊監察譯文內容，經本院當
    庭勘驗後依照勘驗通訊監察光碟目錄畫面上「混合聲道欄」
    所顯示之時間分別如下所載，是起訴書犯罪事實欄一(一)所載
    之「97年11月28日上午9 時39分44秒、11時8 分21秒、18時
    33分5 秒」、(二)所載之「97年11月30日凌晨2 時38分25秒」
    、(三)所載之「97年11月30日下午3 時54分24秒、3 時56分20
    秒」等均有誤載，應予更正；另起訴書犯罪事實欄一(二)中關
    於被告與證人丁○○聯繫之行動電話，且與本案有關者僅下
    列之通訊監察譯文，並無證人丁○○所使用之0000000000號
    行動電話，而檢察官於本院審理中所提出之原始通訊監察光
    碟經勘驗並無補充理由書所更正之97年11月29日凌晨3 時13
    分36秒或起訴書所記載之97年11月30日凌晨3 時13分36秒，
    是起訴書此部分之記載亦應屬贅載，均併此說明。
  1.97年11月29日凌晨2 時38分47秒：
    被  告：你怎麼沒打給我。
    丁○○：你要不要回來蘆洲。
    被  告：我在蘆洲啊。
    丁○○：哪裡。
    被  告：我家啊。
    丁○○：好啊。
  2.97年11月30日上午9 時39分44秒：
    被  告：阿竹，你有沒有要買運動褲？我順便幫你帶回來。
            有嗎。
    丁○○：什麼？
    被  告：我說我現在要拿，如果你要拿，我順便帶回來。
    丁○○：要拿去哪。
    被  告：要去我那裡啊。
    丁○○：好啊。
    被  告：有確定嗎？一樣是一件運動褲嘛。
    丁○○：我等一下再跟你說要多少好不好。
    被  告：我現在要拿了耶。
    丁○○：對啊，可是現在我怎麼知道多少錢？我要先看看才
            能跟你講。
    被  告：你人先出來一下。不然，半有沒有辦法。
    丁○○：半一定有的拉。
    被  告：好啦。
  3.97年11月30日上午11時8 分38秒：
    被  告：我現在要回去了，我先跟你確定一下，你那個水果
            要一箱還是半箱？
    丁○○：先半箱好了。
    被  告：好。
  4.97年11月30日下午3時54分18秒：
    乙○○：小武喔。
    被  告：如何。
    乙○○：你現在人在新屋？
    被  告：對啊，我現在新屋。
    乙○○：你快幫他處理一下。你快來找我啦。等一下我接一
            下電話，等下打給你。
  5.97年11月30日下午3時56分15秒：
    乙○○：我朋友要我幫他忙啦，軟的。
    被  告：他要借多少錢？
    乙○○：1千元啦。
    被  告：你過來啊。
    乙○○：那裡？
    被  告：新屋交流道。
    乙○○：你不要叫你朋友送呢。
    被  告：我知道啊。不要給我出錯喔。
    乙○○：不會，一張就一張啦。喂，我的你能不能另外裝給
            我？
    被  告：不要啦，你自己去用啦。我不了解你朋友，你自己
            去用啦。
    乙○○：好啦，他說你們朋友不是很好，他剛送麵給我吃，
            他在開麵攤的。
    被  告：你來再說麻，你快來啊。
    乙○○：在那，SEVEN嗎。
    被  告：蒜鍋(音同)那裡啊。
    乙○○：好。
  6.97年11月30日下午6 時33分5 秒：
    被  告：我要給你，你留多少？
    丁○○：你要沒動過的，留半個。
    被  告：幾點？
    丁○○：我事情處理好再跟你拿。
    被  告：你回來打給我。
    丁○○：好。
  (二)證人丁○○於偵查及本院審理中均不否認前開通聯內容所指
    分別係與被告以電話聯繫後，在蘆洲市○○路頂好超市門口
    以16 ,000 元向被告購買1 錢（約3. 6公克）之「軟的」即
    海洛因，另在臺北縣蘆洲市○○路181 號旁茶行以2,000 元
    之價格向被告購買0.5 公克之「運動褲」即指「硬的」，是
    甲基安非他命等情（見偵查卷第75頁反面、本院同上審判筆
    錄第18、24至26頁），惟於本院審理中又證稱：買海洛因該
    次有將16,000元交給被告，但回去後才發現被告所交付的是
    糖粉，是騙他的，所以後來一直打電話要找被告；而「半個
    」即指0.5 公克甲基安非他命部分，被告說回來再打給他，
    現在已經不太記得被告有無拿「半個」給他，此次應該沒有
    拿錢給被告等語，而否認被告與其之間關於購買海洛因及甲
    基安非他命之交易約定已經完成，而被告亦辯稱該通聯內容
    只是為了要打探丁○○藏身之處，伊後來均未依約定出現及
    交付毒品予丁○○云云（見偵查卷第66頁、本院同上審判筆
    錄第39、40頁）。然證人丁○○於偵查中接受檢察官訊問時
    為98年1 月8 日，已係前開二次交易之後，若被告確實未依
    約交易，或以糖粉蒙混，又何以未向檢察官陳述此情？且觀
    諸上開97年11月29日、97年11月30日接連二日之通聯內容，
    其二人間之對話毫無隱諱，證人丁○○亦未曾質疑被告何以
    在前一日之毒品交易中拿糖粉充當海洛因矇騙他；而衡諸常
    情，以證人丁○○當時為通緝犯之身分，其對於自己真實藏
    身之處理應相當保密，不會輕易洩漏，倘若被告前已多次主
    動與其聯繫，並應允賣毒給其，卻又多次爽約，未出面交易
    ，甚至以糖粉蒙混，實難想像證人丁○○何以不會心生懷疑
    被告係另有他圖，反持續與被告有所聯繫，況以證人丁○○
    所自陳與被告相識未超過1 年，也不知悉被告從事何事之一
    般交情（見本院同上審判筆錄第16頁），若非證人丁○○與
    被告間先前確為銀貨兩訖、交易成功，彼此已形成一定程度
    之信賴關係，證人丁○○怎可能相信被告而數度於電話中與
    被告約定見面、交易毒品？況被告亦否認曾與證人丁○○見
    面，並收取16,000元款項，卻以糖粉充當海洛因乙節。是證
    人丁○○事後於本院審理中改稱，前開通聯內容所約定之海
    洛因、甲基安非他命之交易實則均未完成，被告甚至以糖粉
    充當海洛因蒙混等情（見本院同上審判筆錄第40頁），及被
    告辯稱多次通聯只是為了探悉證人丁○○藏身處云云，均顯
    然不實。
  (三)被告又辯以：97年11月30日當天之通聯實際上係伊要跟證人
    丁○○購買甲基安非他命，但是因為他東西太少，所以沒有
    跟他買，蘆洲市181 號茶行那個地點是伊蘆洲市○○路181
    號住處附近茶行等詞（見本院同上審判筆錄第39、40頁），
    然依前開三次通訊監察譯文內容，係被告主動詢問證人丁○○「要不要買運動褲」、「一樣是一件運動褲」、「要一箱
    還是半箱」、「我要給你」，而證人丁○○答以「好啊」、
    「半一定有的」、「先半箱好了」、「我事情處理好再跟你
    拿」，被告顯然係處於賣方之身分在與買方即證人丁○○確
    認數量，並無被告要向證人丁○○購買甲基安非他命之隻字
    片語，從而被告前開辯詞，亦無足採。又證人丁○○於偵查
    中就此次交易地點之陳述雖僅記載「臺北縣蘆洲市○○○ 號路
    旁之茶行」（見偵查卷第75頁反面），然佐以被告上開陳述
    ，被告與證人丁○○97年11月30日約定交易地點之確切地址
    應為「臺北縣蘆洲市○○路181 號旁某茶行」，起訴書犯罪
    事實欄此部分為漏載，應予補充。
  (四)而證人乙○○於偵查及本院審理就前開通聯內容確係與綽號
    「小武」之被告聯繫以1,000 元價格向被告購買0.2 公克海
    洛因，其中「軟的」是指海洛因，「一千」指的是購買的價
    格乙節，亦結證在卷（見偵查卷第75頁、本院同上審判筆錄
    第11、13頁），被告對此通聯係談論證人乙○○購買海洛因
    一情亦供述在卷（見偵查卷第66頁、本院同上審判筆錄第40
    頁），證人乙○○於本院審理中則又證以：因為被告認識的
    人比較多，所以打電話想請被告幫忙，當日雖與被告有上開
    購買毒品之交易約定，但後來被告並未出現，所以交易未成
    功，偵查中因為不滿被被告晃點，所以對被告有些不滿等附
    和被告辯解之詞（見本院同上審判筆錄第8 、9 、11頁）。
    惟細觀被告與證人乙○○前開通訊監察譯文內容之對話，二
    人間並無任何遲疑語氣，其二人除確認購買之物為「軟的」
    即海洛因，價格為1,000 元，交易地點為「新屋交流道」，
    證人乙○○更要求被告趕快過去，而且向被告強調「你不要
    叫你朋友送呢」，被告則答稱「我知道啊。不要給我出錯喔
    。」，證人乙○○不僅毫無委託被告代向友人購買海洛因之
    言語，甚至向被告要求被告必須親自交易，而被告亦無任何
    轉由友人與證人乙○○接洽之表示，再參酌證人乙○○所述
    ，被告自己所施用的毒品是第二級毒品乙節（見本院同上審
    判筆錄第11頁），則依常情，證人乙○○若非確認被告有在
    販賣海洛因，何需打電話向被告詢問能否提供？是證人乙○○稱是想要請被告幫忙問問有無海洛因云云，與被告辯稱是
    朋友要賣給證人乙○○，後來由友人直接與證人乙○○談云
    云，均屬虛假。
  (五)且證人乙○○於偵查中證稱：是講完電話後，從桃園市○○
    街住處開車到新屋交流道附近，時間約當日下午4 時30分左
    右等語（見偵查卷第175 、176 頁），其亦稱從同安街住處
    開車走高速公路約需時20至30分鐘（見本院同上審判筆錄第
    12頁），核以上開被告與證人乙○○最後一通通聯時間為該
    日下午3 時56分15秒，則證人乙○○在20至30分鐘車程後到
    達雙方約定之新屋交流道附近為下午4 時30分許，時間上亦
    甚合理，況證人乙○○亦稱：其並未在偵查中作偽證，警詢
    時，警察就說有拿就照實講等情（見本院同上審判筆錄第10
    、14頁），是本院認證人乙○○先前於偵查中所為之證詞，
    應較為可採，其事後於本院審理中改稱並未完成交易、沒有
    拿到毒品云云，均屬迴護被告之詞，不足採信。
  (六)至被告雖辯稱係替警員丙○○探詢證人丁○○之行蹤，始與
    其接洽，並多次假借販售毒品之名義電聯其多次，但實際上
    從未出面交易，另因受警員林健忠所託探知證人乙○○駕駛
    車輛之車牌，始與之連絡云云，惟如前所述，依被告與證人
    丁○○、乙○○通訊監察內容及證人丁○○、乙○○之證詞
    ，其等前開通聯確實為向被告購買毒品而為之聯繫，且證人
    即警員丙○○於本院審理中證稱：伊與被告間有通聯，是因
    為有時會請被告找一下要偵查之對象，但不算正式的線民，
    也有請被告代為打聽當時通緝中綽號「阿竹」之丁○○藏身
    位置，但沒有請被告將丁○○約出來讓其逮捕，被告也沒有
    向其說明聯絡丁○○之情形、方式等語（見本院同上審判筆
    錄第27、28、31、32頁），另證人即警員林健忠於本院則結
    證：其根本不認識也沒聽過丁○○及乙○○的名字，亦未請
    被告提供贓車消息等詞（見本院同上審判筆錄第33頁）。從
    而，被告前開辯解顯係卸責推託之詞，自難採信。
  (七)末查，被告既否認有上揭販賣海洛因及甲基安非他命之事實
    ，是無從查得其販入前開毒品之真正價格及因販賣毒品予證
    人丁○○、乙○○而獲得具體利潤之金額，然按近年來政府
    為杜絕毒品之氾濫，對於查緝施用及販賣毒品之工作，無不
    嚴加執行，販賣毒品罪又係重罪，設若無利可圖，衡情一般
    持有毒品之人當無輕易將所持有之海洛因、甲基安非他命轉
    售他人而甘冒於再次向他人購買時有被查獲移送法辦之危險
    之理，且不論係以何包裝之海洛因或甲基安非他命，均可任
    意分裝或增減其份量，而每次買賣之價量，亦隨前開因素而
    為機動地調整，因之販賣之利得，除經坦承犯行，或帳冊價
    量均臻明確外，委難察得實情，職是之故，縱未確切查得販
    賣賺取之實際差價，但除別有事證，足認係按同一價格轉讓
    ，確未牟利外，尚難執此即認非法販賣之事證有所不足，致
    知過坦承者難辭重典，飾詞否認者反得逞僥倖，而失情理之
    平。準此，以被告與證人丁○○、乙○○等人間之普通交情
    ，若被告無從中牟利，應無自甘承受重典，涉險販賣第一、
    二級毒品，是其當有營利之意圖，殆無疑義。
  (八)綜上所述，被告確於前開時間以所持用之0000000000號行動
    電話與證人丁○○所使用之0000000000號行動電話、證人乙○○所使用之室內電話00-0000000號聯繫購買海洛因、甲基
    安非他命後，於同日在前開地點分別完成交易，被告前開辯
    解，均非可採。又起訴書所記載被告販賣毒品之時間雖因通
    訊監察時間之誤載而有誤，然其所依憑之譯文內容既經本院
    勘驗無誤如前，且均經被告、證人丁○○、乙○○確認在卷
    ，是本院認起訴書有關被告販賣毒品之日期應屬顯然之誤載
    ，是檢察官於本院審理中依勘驗結果更正所起訴之犯罪時間
    ，應屬有據。本件事證明確，被告販賣第一級毒品海洛因、
    第二級毒品甲基安非他命之犯行均堪認定，均應依法論科。
四、核被告所為，就附表編號一、三部分均係違反毒品危害防制
    條例第4 條第1 項販賣第一級毒品罪（二罪），就附表編號
    二部分則係犯毒品危害防制條例第4 條第2 項販賣第二級毒
    品罪。被告販賣第一級毒品海洛因、第二級毒品甲基安非他
    命前持有第一級毒品海洛因、第二級毒品甲基安非他命之低
    度行為，應分別為販賣之高度行為所吸收，爰不另論罪。被
    告所犯三罪，犯意各別，行為互殊，應分論併罰之。又被告
    有如事實欄所示刑之執行紀錄，於96年4 月18日易科罰金執
    行完畢，有臺灣高等法院被告前案紀錄表附卷足憑，是其於
    受有期徒刑執行完畢5 年內分別故意再犯本案有期徒刑以上
    之三罪，均為累犯，除依刑法第64條第1 項、第65條第1 項
    規定，毒品危害防制條例第4 條第1 項法定刑中死刑、無期
    徒刑及同條第2 項無期徒刑部分，不得加重外，毒品危害防
    制條例第4 條第1 項法定刑中之罰金刑、第2 項法定刑中7
    年以上有期徒刑部分，各應依刑法第47條第1 項加重其刑。
    爰審酌被告有如上述犯罪科刑，素行不端，不僅自己施用戕
    害身心之甲基安非他命，又販賣海洛因、甲基安非他命予丁○○、乙○○等人，藉此牟利，影響所及，非僅他人之生命
    、身體將可能受其侵害，社會、國家之法益亦不能免，為害
    之鉅，當非個人一己之生命、身體法益所可比擬，自應嚴厲
    規範，嗣被告於本院審理時仍矢口否認，所為本應受有相當
    程度之刑事非難，惟另考量被告經查獲之販賣次數及金額仍
    屬有限，且販賣第一級毒品之法定刑為「死刑或無期徒刑；
    處無期徒刑者，得併科新臺幣1 千萬元以下罰金」，然同為
    販賣毒品之人，其原因動機不一，犯罪情節未必盡同，或有
    大盤毒梟者，亦有中、小盤之分，甚或僅止於吸毒者友儕間
    為求互通有無之有償轉讓者亦有之，其販賣行為所造成危害
    社會之程度自屬有異，法律科處此類犯罪，所設之法定最低
    本刑卻同為「死刑或無期徒刑」，不可謂不重，於此情形，
    倘依其情狀處以有期徒刑，即足以懲儆，並可達防衛社會之
    目的者，自非不可依客觀之犯行與主觀之惡性二者加以考量
    其情狀，是否有可憫恕之處刑，以符合罪刑相當原則，據此
    ，審酌被告所販賣之第一級毒品之數量尚屬非鉅，次數亦非
    多，販賣所得為1,000 元、16,000元，與多次、大量出售第
    一級毒品，賺取巨額價差者，尚屬有別，其以情節論，惡性
    容非重大不赦，若就販賣第一級毒品科處最輕本刑死刑或無
    期徒刑，尚嫌過重，實屬情輕法重而有堪資憫恕之處，爰就
    被告所為附表編號一、三所示販賣第一級毒品罪行部分，均
    按刑法第59條規定酌減其刑如附表所示，並與附表編號二所
    示販賣第二級毒品所宣告之刑定應執行之刑。扣案LG廠牌行
    動電話1 支為被告所有，業據被告供述在卷（見本院同上審
    判筆錄第37頁），另被告因販賣毒品所得共19,000元（16,
    000 元＋2,000 元＋1,000 元），均經本院認定如前，分別
    係供被告犯毒品危害防制條例第4 條之罪所用之物及犯罪所
    得之財物，均應依同條例第19條第1 項規定沒收之，就犯罪
    所得財物部分如全部或一部不能沒收時，以其財產抵償之。
    另扣案行動電話所含之門號0000000000號SIM 卡1 張，係被
    告母親李郭桃所申辦，有遠傳電信股份有限公司函文可憑（
    見本院卷第39頁），非被告所有，爰不予宣告沒收之。至其
    餘扣案之甲基安非他命1 包（毛重約0.375 公克），雖係毒
    品危害防制條例所規定之第二級毒品，有臺北榮民總醫院98
    年2 月13日鑑定書1 紙在卷可佐，惟與分裝袋25個、吸食器
    1 組等物，並無積極證據足認係供被告販賣毒品所用之物，
    又被告自陳自己有施用第二級毒品甲基安非他命犯行，扣案
    甲基安非他命係供自己施用，分裝袋則係外出要施用需分裝
    之用等語（見本院同上審判筆錄第37頁），且被告此次為警
    查獲之犯行除本案販賣毒品犯行外，亦有施用毒品犯行，該
    部分並經本院以98年度審易字第53 8號判決有期徒刑6 月確
    定，有前開前案紀錄表可佐，是認此部分扣案物與本案並無
    關連，且為認定另案犯行所需之物，亦不另為沒收之諭知。
據上論斷，應依刑事訴訟法第299 條第1 項前段、毒品危害防制
條例第4 條第1 項、第2 項、第19條第1 項、刑法第11條、第47
條第1 項、第59條、第51條第5 款，判決如主文。
本案經檢察官蔡啟文到庭執行職務
中    華    民    國    98    年    10    月    28    日
                  刑事第七庭  審判長法  官  王美玲
                                    法  官  吳志豪
                                    法  官  黎惠萍
以上正本證明與原本無異。
如不服本判決應於收受判決後10日內向本院提出上訴書狀，並應
應敘述具體理由。其未敘述上訴理由者，應於上訴期間屆滿後20
日內向本院補提理由書(均須按他造當事人之人數附繕本)「切勿
逕送上級法院」。
                                    書記官  林志忠
中    華    民    國    98    年    10    月    28    日
附錄本案論罪科刑法條全文
毒品危害防制條例第4條
製造、運輸、販賣第一級毒品者，處死刑或無期徒刑；處無期徒
刑者，得併科新臺幣1千萬元以下罰金。
製造、運輸、販賣第二級毒品者，處無期徒刑或7 年以上有期徒
刑，得併科新臺幣7 百萬元以下罰金。
製造、運輸、販賣第三級毒品者，處5 年以上有期徒刑，得併科
新臺幣5 百萬元以下罰金。
製造、運輸、販賣第四級毒品者，處3 年以上10年以下有期徒刑
，得併科新臺幣3 百萬元以下罰金。
製造、運輸、販賣專供製造或施用毒品之器具者，處1 年以上7
年以下有期徒刑，得併科新臺幣1 百萬元以下罰金。
前五項之未遂犯罰之。
附表：
┌──┬────┬──────────────────┐
│編號│犯罪事實│            主     文               │
├──┼────┼──────────────────┤
│一  │事實欄一│販賣第一級毒品，累犯，處有期徒刑拾捌│
│    │、(一)所示│年，扣案LG廠牌行動電話壹支（不含門號│
│    │犯罪事實│0000000000號SIM 卡）及未扣案之販賣毒│
│    │        │品所得新臺幣壹萬陸仟元均沒收，未扣案│
│    │        │之販賣毒品所得如全部或一部不能沒收時│
│    │        │，以其財產抵償之。                  │
├──┼────┼──────────────────┤
│二  │事實欄一│販賣第二級毒品，累犯，處有期徒刑捌年│
│    │、(二)所示│陸月，扣案LG廠牌行動電話壹支（不含門│
│    │犯罪事實│號000000000 號SIM 卡）及未扣案之販賣│
│    │        │毒品所得新臺幣貳仟元均沒收，未扣案之│
│    │        │販賣毒品所得如全部或一部不能沒收時，│
│    │        │以其財產抵償之。                    │
├──┼────┼──────────────────┤
│三  │事實欄一│販賣第一級毒品，累犯，處有期徒刑拾陸│
│    │、(三)所示│年陸月，扣案LG廠牌行動電話壹支（不含│
│    │犯罪事實│門號0000000000號SIM 卡）及未扣案之販│
│    │        │賣毒品所得新臺幣壹仟元均沒收，未扣案│
│    │        │之販賣毒品所得如全部或一部不能沒收時│
│    │        │，以其財產抵償之。                  │
└──┴────┴──────────────────┘


司法院資訊處製作；財團法人民間司法改革基金會備份。
